# 请教陈版关于一项租赁业务的会计处理

提问人：墨 1990 时间：2019-03-19 17:22:37
A 公司为一家船舶制造商，B公司为融资租赁公司，两家同属于当地国资委控股公司，A公司为客户制造的某一船舶，该客户资金困难无法一次偿还船舶款项，由于船舶的专用性，为保证资金回笼，通过 B 公司购买船舶再以融资租赁的方式出租给该客户，船舶公允价值为 10000 万元，合同约定的租金总额与公允价值相同（即亏本出租），分 5 年收回，前四年租金为每年1000 万，第五年租金为 6000 万，第五年客户支付租金尾款后所有权归客户所有。
这种情况 B 公司对该笔租赁业务应当如何进行会计处理，是否算是融资租赁?

回答人：chenyiwei
对 B 公司而言，虽然租金折现值小于其购入资产的成本，因而构成亏损合同，但仍属于对客户提供的融资，因此确认为一项对该客户的租赁应收款（需折现），与支付给 A 的船舶购买价款之间的差额确认为当期损失。鉴于该交易的特殊背景，期末对该项租赁应收款计提减值准备时应从严把握。

提问人：墨 1990 时间：2019-03-20 13:41:10
陈版，如果租金是浮动的，比如规定每年按对方业务收入的一定比例收取，有可能提前收回租金，如有差额在最后一年收回，每年收回的租金无法准确估计，这个要怎么折现

回答人：chenyiwei
后续在第五年末之前收到的款项作为债权的提前收回，可确认提前收回部分的收益。

回答人：chenyiwei
由于收回时间不确定，可能大部分款项依合同要到第五年才能收回，资金时间价值损失和信用风险更大，建议合理、谨慎地估计每年可收到的金额（不排除采用最谨慎的估计，假设全部现金流都在最后一年末收到）。